臺灣高雄地方法院鳳山簡易庭裁定
111年度鳳秩字第8號
移送機關    高雄市政府警察局鳳山分局

被移送人    丁彥博



上列被移送人因違反社會秩序維護法案件，經移送機關以民國11
1 年01月20 日高市警鳳分偵字第11170145100 號移送書移送審
理，本院裁定如下：
    主      文
丁彥博無正當理由攜帶具有殺傷力之器械，處罰鍰新臺幣參仟元
。
扣案之摺疊刀壹把沒入。
    事實及理由
一、被移送人丁彥博於下列時、地有違反社會秩序維護法之行為
    ：
　㈠、時間：民國111年1月6日22時38分。
　㈡、地點：高雄市鳳山區文鳳路與文濱路口。
　㈢、行為：無正當理由攜帶具有殺傷力之摺疊刀1 把。
二、上開事實，有下列之事證明屬實：
　㈠、被移送人於警詢時之自白。
　㈡、高雄市政府警察鳳山分局扣押筆錄、扣押物品目錄表、扣
      押物品收據。
　㈢、現場照片及摺疊刀1把扣案之照片。
三、按無正當理由攜帶具有殺傷力之器械、化學製劑或其他危險
    物品者，處3 日以下拘留或新臺幣3 萬元以下罰鍰，社會秩
    序維護法第63條第1 項第1 款、定有明文。依上揭法條所規
    範之要件，認定被移送人有無違反該行為，首須被移送人有
    攜帶行為，次審酌該攜帶行為是否係無正當理由，再衡量被
    移送人攜帶行為所處時地，因被移送人於該時地有攜帶該類
    器械，而使該時地產生安全上危害；亦即，就被移送人客觀
    上之攜帶行為，依其攜帶行為之目的，考量行為人攜帶當時
    言詞舉動、時間、地點、身分等因素，據以認定其是否已構
    成該行為。
四、經查，被移送人對其於上開時、地攜帶經扣案之摺疊刀1 把
    等情坦承不諱，並有高雄市政府警察鳳山分局扣押筆錄、扣
    押物品目錄表、扣押物品收據、現場照片等在卷可稽。又依
    附卷之扣案摺疊刀照片以觀，其刀刃屬鋼鐵材質，質地堅硬
    、刀身鋒利，如持該摺疊刀朝人揮砍，實足以傷人性命，應
    屬具殺傷力之器械無訛。被移送人雖辯稱攜帶摺疊刀係供防
    身之用云云，然被移送人未陳明有何特殊情狀需帶摺疊刀防
    身之必要，縱欲防身，其未選擇對人體傷害較輕微之防身物
    品，反攜帶刀鋒尖銳、具有殺傷力之刀械，危險程度非輕。
    且被移送人將具殺傷力之摺疊刀置放於口袋內之狀態，顯將
    對往來公眾產生恫嚇效果並有危害社會安全之虞。是被移送
    人上開所辯難謂可採，應認被移送人攜帶客觀上具殺傷力之
    器械即扣案之摺疊刀，並無正當理由，核被移送人上開所為
    ，係違反社會秩序維護法第63條第1 項第1 款無正當理由攜
    帶具有殺傷力之器械之規定。爰審酌被移送人之行為有危及
    公共秩序，影響社會安寧之虞，所為實值非難，惟念及其尚
    未持以傷人或為其他非法用途，兼衡其違序後之態度，行為
    之動機、目的、手段、智識程度等一切情狀，量處如主文所
    示之處罰，以示懲儆。
五、另扣案之摺疊刀1 把據被移送人自承為其所有，且為供違反
    上述社會秩序維護法行為所用之物，爰依社會秩序維護法第
    22條第3 項之規定，併予宣告沒入。
六、依社會秩序維護法第45條第1 項、第63條第1 項第1 款、第
    22條第3 項，裁定如主文。
中　　華　　民　　國　　111 　年　　3 　　月　　14　　日
          　　　　鳳山簡易庭  法　　官  林育丞
以上正本係照原本作成。
如不服本裁定，得於裁定書送達之翌日起5 日內，以書狀敘述理
由，向本庭提出抗告。　　　　　　　　　　　
中　　華　　民　　國　　111 　年　　3 　　月　　15　　日
                              書  記  官